臺灣桃園地方法院刑事判決　　　　　　　　　　　　九十一年度易緝字第一三二號
　　公　訴　人　臺灣桃園地方法院檢察署檢察官
　　被　　　告　甲○○
右列被告因竊盜等案件，茲經檢察官提起公訴（九十一年度偵字第三六六六號），本
院判決如左：
    主      文
甲○○共同竊盜，處有期徒刑肆月如易科罰金，以佰元折算壹日；又共同收受贓物
，處有期徒刑肆月，如易科罰金，以佰元折算壹日。應執行有期徒刑柒月，如易科
罰金，以佰元折算壹日。緩刑年。
    事      實
一、林彥宏（業經本院判應執行有期徒刑七月，如易科罰金，以三百元折算一日，緩
    刑三年）與甲○○為朋友，共同基於自己不法所有之犯意聯絡，於民國（下同）
    九十一年一月二十七日下午二十二時三十分許，在桃園縣中壢市○○路一○七號
    前，趁乙○○所有車號ＸＦＦ－九七五號重型機車未熄火之際，由林彥宏在旁把
    風，甲○○動手竊取該車，得手後共同騎乘該車逃逸，作為代步工具。另甲○○
    與林彥宏於九十一年一月初某日，在桃園縣平鎮市山子頂郵局前，明知車號ＩＲ
    Ｚ－三三六號重型機車係贓車，猶基於犯意之聯絡，共同向年籍不詳自稱「陳家
    偉」之男子借用該車並收受之，亦作為代步之工具。嗣甲○○與林彥宏二人於九
    十一年二月四日下午十七時許，共同騎乘車號ＸＦＦ－九七五號重型機車，途經
    桃園縣平鎮市○○路南勢二段四五七巷一號前，經警循線查獲；並旋由林彥宏帶
    同警方至桃園縣平鎮市○○路十五號前，起獲另一車號ＩＲＺ－三三六號重型機
    車（車牌已丟棄）。
二、案經桃園縣警察局平鎮分局報請臺灣桃園地方法院檢察署檢察官偵查起訴。
    理      由
一、右開竊取車號ＸＦＦ－九七五號重型機車之犯罪事實，業據被告甲○○於偵查及
    審理中供承不諱，核與同案被告林彥宏於警訊及偵審中證述情節相符，並經證人
    即被害人乙○○於警訊中證述明確，且有被害人乙○○立具之贓物認領保管單一
    紙可資佐證，被告甲○○與同案被告林彥宏共同竊盜之犯行堪以認定。另訊據被
    告甲○○對於共同向自稱「陳家偉」之男子借用收受車號ＩＲＺ－三三六號重型
    機車之事實坦承不諱，惟否認有何贓物犯行，辯稱：不知道該車是贓車云云。惟
    查，上述車輛係被害人丙○○所失竊之機車，業據證人丙○○於警訊中指陳明確
    ，並有贓物認領保管單乙紙在卷可證；而被告甲○○與同案被告林彥宏二人於借
    車之初，未向自稱「陳家偉」之男子索取行車執照或來源證明文件以供警方檢查
    之用，亦與常情有違，況被告甲○○於本院審理時亦坦承借該車時，該車並未懸
    掛車牌等語，足徵被告甲○○應有贓物之認識，被告所辯無非事後卸責之詞，不
    足採信，被告收受贓物之犯行，洵堪認定。
二、核被告甲○○所為，係犯刑法第三百二十條第一項之普通竊盜罪及刑法第三百四
    十九條第一項之收受贓物罪。被告甲○○與同案被告林彥宏就上述兩罪間各有犯
    意聯絡，與行為分擔，均為共同正犯。又被告所犯上開兩罪間，犯意各別，罪名
    互異，應予分論併罰。爰審酌被告犯罪之手段、犯罪情節，及其品性尚佳、智識
    程度、犯罪所生之損害，及犯罪後坦承竊盜犯行，否認知贓之態度等一切情狀，
    量處如主文所示之刑諭知易科罰金之折算標準，並依法定其應執行之刑及諭知易
    科罰金之折算標準，以資懲儆。末查，被告前未曾受任何有期徒刑以上刑之宣告
    ，此有臺灣桃園地方法院檢察署刑案資料查註紀錄表一紙附卷可憑，其經此教訓
    ，自當知所惕勉而無虞再犯，本院綜核各情認上開有期徒刑之宣告，已足策其自
    新，所宣告之刑，以暫不執行為適當，併依法諭知緩刑三年，用啟向上。
據上論斷，應依刑事訴訟法第二百九十九條第一項前段，刑法第二十八條、第三百二
十條第一項、第三百四十九條第一項、第五十一條第五款、第四十一條第一項、第二
項、第七十四條第一款，罰金罰鍰提高標準條例第一條前段、第二條，判決如主文。
本案經檢察官鄭重文到庭執行職務。
中　　　華　　　民　　　國　　九十一　　年　　　十　　　月　　　九　　　日
                                      臺灣桃園地方法院刑事第六庭
                                          法  官    游  紅  桃
右正本證明與原本無異。
如不服本判決，應於判決送達後十日內向本院提出上訴狀（應附繕本），上訴於臺灣
高等法院。
                                          書記官    王  元  宏
中　　　華　　　民　　　國　　九十一　　年　　　十　　　月　　　九　　　日
附論罪科刑依據之法條：
刑法第三百二十條第一項
意圖為自己或第三人不法之所有，而竊取他人之動產者，為竊盜罪，處五年以下有期
徒刑、拘役或五百元以下罰金。
刑法第三百四十九條第一項
收受贓物者，處三年以下有期徒刑、拘役或五百元以下罰金。
